【裁判字號】    97,交上訴,561
【裁判日期】    970716
【裁判案由】    公共危險等
【裁判全文】
臺灣高等法院臺南分院刑事判決       97年度交上訴字第561號
上  訴  人
即  被  告  乙○○
上列上訴人因公共危險等案件，不服臺灣臺南地方法院九十七年
度交訴字第二一號中華民國九十七年四月三日第一審判決（起訴
案號：臺灣臺南地方法院檢察署九十七年度偵字第一二一０、二
八六０號），提起上訴，被告就被訴事實為有罪陳述，本院裁定
依簡式審判程序審理，判決如下：
    主  文
上訴駁回。
乙○○緩刑伍年，緩刑期間付保護管束。
    事  實
一、犯罪事實：乙○○於民國九十七年一月十一日下午六時許，
    駕駛車牌號碼8S－8169號自小客車，沿臺南縣七股鄉縣○○村三八線由西往東方向行駛，行經該路段六公里一百公尺
    處時，其原應注意汽車行駛時，駕駛人應注意車前狀況，並
    隨時採取必要之安全措施，而依當時情形又無不能注意之情
    事，竟疏於注意路上行人，適有黃陳錦徒步行經該處，乙○
    ○因而煞車不及，遂於上開地點撞及黃陳錦，致黃陳錦受有
    顱胸骨折合併內出血等傷害而當場死亡，詎乙○○於駕車肇
    事致人死亡後，竟為免遭警逮捕而未停留在現場，反駕車加
    速逃逸，嗣經警調閱路口監視器，始循線查獲。
二、案經黃陳錦之子甲○○訴由台南縣警察局佳里分局報請臺灣
    臺南地方法院檢察署檢察官及檢察官相驗後自動檢舉偵查起
    訴。
    理  由
一、上開事實迭經被告於警詢、偵查、原審及本院審理時之自白
    無訛，核與告訴人甲○○於警詢及證人即案發當時與被告同
    車之許美蘭於偵查中證述情節相符，並有道路交通事故現場
    圖、道路交通事故調查報告表（一）（二）、台南縣警察局
    乙○○涉嫌肇事逃逸案勘察採證報告一份、蒐證照片十二幀
    、監視器翻拍照片二紙在卷可資佐證，足見被告之自白確與
    事實相符。按汽車行駛時，駕駛人應注意車前狀況，並隨時
    採取必要之安全措施，道路交通安全規則第九十四條第三項
    定有明文，被告駕駛汽車原應注意上開規定，且依當時情況
    ，又無不能注意情事，竟疏未注意，於駕車途經臺南縣七股
    鄉縣三八線之肇事路段時，撞及被害人黃陳錦，被
    告自有過失。又被害人黃陳錦係因本件車禍遭頭胸撞傷肋骨
    骨折氣血胸，至顱胸骨折合併內出血，於九十七年一月十一
    日十八時十五分死亡，亦有檢察官勘驗筆錄、相驗屍體證明
    書、檢驗報告書各一件在卷可憑，勘察採證報告一份、蒐證
    照片十二幀、監視器翻拍照片二紙在卷可資佐證，是本件被
    害人之死亡結果，係因被告上開過失之行為所致，亦堪認定
    ，則被告之過失行為與被害人之死亡結果間，自具有相當之
    因果關係。被告上開犯行事證明確，應予依法論科。
二、核被告所為，係犯刑法第一百八十五條之四駕駛動力交通工
    具肇事致人死亡逃逸罪、第二百七十六條第一項之過失致人
    於死罪。被告所犯上開二罪，犯意各別、行為互殊，應予分
    論併罰。
三、原審以被告罪證明確，因予適用刑法第一百八十五條之四、
    第二百七十六條第一項、第五十一條第五款，刑法施行法第
    一條之一等規定，並敘明審酌本件交通事故係因被告過失所
    致，肇事後復未協助救護、旋即逃逸，罔顧他人生命、身體
    ，其一時疏忽釀禍致人於死，除被害人橫死之慘痛外，其家
    屬與之天人永隔誠為至悲、已與被害人家屬達成民事調解、
    犯罪後坦承犯行顯有悔悟、檢察官之求刑及告訴人之意見等
    一切情狀，分別就被告所犯上開二罪各量處有期徒刑八月，
    並定應執行刑為有期徒刑一年二月。本院經核原判決認事用
    法，均無違誤，量刑亦稱妥適。被告上訴意旨指摘原判決量
    刑過重云云，為無理由，應予駁回。惟念被告於偵查中，即
    已與被害人家屬調解成立，由被告等連帶賠償被害人家屬新
    台幣（下同）四十萬元，其中二十萬元已於九十七年二月四
    日交付，餘款二十萬元則自九十七年三月二十日起至同年十
    二月二十日分期給付，有台南縣七股鄉調解委員會九十七年
    民調字第三一號調解書筆錄影本一件在卷可憑（見原審卷第
    三一頁），顯見被告於犯後，已盡力賠償被害人損失。且被
    告前未曾受有期徒刑之宣告，有台灣高等法院被告全國前案
    紀錄表在卷可憑，自警詢以迄本院審理時，均坦承犯行，足
    認被告犯後確有悔意，且告訴人亦於本院審理時表示希望能
    給被告一個機會。本院因認被告犯後態良好，經此偵審程序
    ，應已知所警惕，信無再犯之虞，其上開所宣告之刑，認以
    暫不執行為適當，爰依刑法第七十四條第一項第一款規定，
    併予宣告緩刑五年，以啟自新，緩刑期間並付保護管束，以
    資兼顧。
據上論結，應依刑事訴訟法第三百六十八條，刑法第七十四條第
一項第一款、第九十三條第一項，判決如主文。
本案經檢察官范文豪到庭執行職務。
中    華    民    國    97    年    7     月    16    日
                  刑事第六庭    審判長法  官  蔡崇義
                                      法  官  曾文欣
                                      法  官  杭起鶴
以上正本證明與原本無異。
肇事逃逸部分如不服本判決，應於收受本判決後十日內向本院提
出上訴書狀。其未敘述上訴理由者並得於提起上訴後十日內向本
院補提理由書狀（均須按他造當事人之人數附繕本）「切勿逕送
上級法院」。
其餘部分不得上訴。
                                      書記官  魏安里
中    華    民    國    97    年    7     月    16    日
附錄本件論罪科刑法條：
中華民國刑法第185條之4：
駕駛動力交通工具肇事，致人死傷而逃逸者，處六月以上五年以
下有期徒刑。
中華民國刑法第276條第1項：
因過失致人於死者，處二年以下有期徒刑、拘役或二千元以下罰
金。


司法院資訊處製作；財團法人民間司法改革基金會備份。
